臺灣宜蘭地方法院刑事判決
111年度訴字第179號
公  訴  人  臺灣宜蘭地方檢察署檢察官
被      告  阮平平


義務辯護人  李蒼棟律師
上列被告因毒品危害防制條例案件，經檢察官提起公訴（111年
度偵字第2762號），本院判決如下：
    主  文
甲○○犯如附表所示之罪，共拾肆罪，分別處如附表「罪刑及沒收
」欄所示之刑及沒收。應執行有期徒刑捌年陸月。
    犯罪事實
一、甲○○明知甲基安非他命為毒品危害防制條例第2條第2項第2
    款所列管之第二級毒品，依法不得持有、販賣，竟仍為下列
    犯行：
  ㈠意圖營利，分別基於販賣第二級毒品甲基安非他命之犯意，
    以扣案VIVO牌行動電話（手機序號：000000000000000號／00
    0000000000000號）搭配門號0000000000號SIM卡（下稱VIVO
    牌行動電話）作為販賣毒品之聯絡工具，先以如附表編號1
    至10、12、14所示之方式聯絡後，在附表編號1至10、12、1
    4所示之時間、地點，以如附表編號1至10、12、14所示之價
    格，販賣如附表編號1至10、12、14所示之第二級毒品予如
    附表編號1至10、12、14所示之人，並以如各該附表編號所
    示之方式收受價金或使購毒者賒欠價金而完成交易。
  ㈡與真實姓名、年籍不詳，稱「呂春來」之人共同意圖營利，
    基於販賣第二級毒品甲基安非他命之犯意聯絡，先由甲○○以
    如附表編號11所示之方式聯絡羅煥章、「呂春來」，再由「
    呂春來」在附表編號11所示之時間、地點，以如附表編號11
    所示之價格，交付如附表編號11所示之第二級毒品予如附表
    編號11所示之人，並以如附表編號11所示之方式收受價金而
    完成交易。
　㈢與真實姓名、年籍不詳，稱「藍佩綺」之人共同意圖營利，
    基於販賣第二級毒品甲基安非他命之犯意聯絡，先由甲○○以
    如附表編號13所示之方式聯絡羅煥章、「藍佩綺」，再由「
    藍佩綺」在附表編號13所示之時間、地點，以如附表編號13
    所示之價格，交付如附表編號13所示之第二級毒品予如附表
    編號13所示之人，並以如附表編號13所示之方式收受價金而
    完成交易。嗣經警於111年3月29日11時50分許（公訴意旨應
    予更正），在宜蘭縣○○市○○路0段00巷0○0號大門前，發現甲
    ○○與蘇瑞勝交易完畢後（即如附表編號2所示），將蘇瑞勝
    攔下，在蘇瑞勝身上取出剛自甲○○處所購得之第二級毒品甲
    基安非他命1包（毛重約0.27公克，由檢察官另行聲請沒收
    ）；復經甲○○同意至宜蘭縣○○市○○路0段00巷0○0號2樓2號房
    （公訴意旨應予更正）內搜索，扣得VIVO牌行動電話1支。
二、案經宜蘭縣政府警察局宜蘭分局報告臺灣宜蘭地方檢察署檢
    察官偵查起訴。
    理  由
壹、程序部分
    本判決所引用傳聞證據之證據能力，當事人於本院審理程序
    中均表示同意有證據能力（見本院111年度訴字第197號卷【
    下稱訴字卷】第94頁至第95頁、第136頁至第141頁）。基於
    尊重當事人對於傳聞證據之處分權，及證據資料愈豐富愈有
    助於真實發現之理念，審酌該等證據作成時並無違法取證或
    顯不可信之瑕疵，以之作為證據應屬適當，依刑事訴訟法第
    159條之5規定及最高法院104年度第3次刑事庭會議決議意旨
    ，認該等證據資料均有證據能力。至本判決所引之非供述證
    據，與本案均有關連性，亦無證據證明係實施刑事訴訟程序
    之公務員以不法方式所取得，依刑事訴訟法第158條之4之反
    面解釋，當有證據能力。
貳、實體部分
一、認定犯罪事實之理由
　㈠訊據被告甲○○對於上開犯罪事實坦承不諱（見偵卷第60頁至
    第62頁、第222頁至第226頁、本院111年度聲羈字第24號卷
    第19頁至第20頁、訴字卷第48頁至第50頁、第94頁、第135
    頁至第143頁），核與證人林錫龍、羅煥章、蘇瑞勝於警詢
    及偵查中之證述相符（見偵卷第65頁至第69頁、第94頁至第
    97頁、第99頁至第102頁、第111頁至第114頁、第136頁至第
    138頁、第185頁至第188頁、第215頁至第217頁），並有蒐
    證影像擷取畫面（見偵卷第207頁至第209頁）、監視器擷取
    畫面（見偵卷第37頁至第38頁）、通訊監察譯文表（見偵卷
    第39頁至第45頁）、宜蘭縣政府警察局宜蘭分局111年7月4
    日警蘭偵字第1110016200號函檢附通訊監察書（見訴字卷第
    105頁至第116頁）各1份、宜蘭縣政府警察局宜蘭分局111年
    3月29日搜索、扣押筆錄暨扣押物品目錄表（見偵卷第25頁
    至第30頁、第197頁至第200頁）、通聯調閱查詢單（見偵卷
    第33頁、第195頁）各2份在卷可稽，足認被告上開自白與事
    實相符，此部分之事實，首堪認定。
　㈡公訴意旨雖認被告就附表編號11、13所示之犯行，均為單獨
    販賣第二級毒品甲基安非他命予羅煥章，然觀被告於偵查及
    本院審理中供稱：111年1月11日18時49分、19時8分、19時2
    9分我與羅煥章之通話譯文是羅煥章要跟我買甲基安非他命
    ，但因為當時我人已經要回三星的半路上，所以當時我就請
    「呂春來」幫我送過去給羅煥章，後來羅煥章有跟我抱怨那
    次交易的甲基安非他命品質不好，所以之後我有補給羅煥章
    1包。111年3月1日9時59分至11時48分我與羅煥章之通話譯
    文共5通，係羅煥章要跟我購買甲基安非他命，我後來請「
    藍佩綺」幫我拿去給羅煥章並收錢等語（見偵卷第222頁背
    面至第223頁、訴字卷第48頁至第49頁、第141頁至第142頁
    ），核與證人羅煥章於偵查中證稱：我於111年1月11日18時
    49分、19時8分、19時29分與被告之通話譯文是要向被告購
    買甲基安非他命，但最後是1名男子拿甲基安非他命給我，
    我也有把錢給那名男子，後來我有跟被告說甲基安非他命品
    質不好，被告有再補給我1包。111年3月1日9時59分至11時4
    8分我與被告之通話譯文共5通，是我要跟被告購買甲基安非
    他命，後來被告叫一個女生拿甲基安非他命給我，我有把10
    00元給那個女生等語（見偵卷第137頁至第138頁）相符，並
    與被告與羅煥章於111年1月11日19時8分之通話譯文內「羅
    煥章：阿你還沒到？人已經到了。被告：有〜人現在已經要
    過去了，現在我叫人過去了。」，及111年3月1日11時48分
    之通話譯文內「被告：喂～一個女生阿～我叫人過去阿～喂〜」
    等語（見偵卷第41頁至第42頁），被告均有向羅煥章表示其
    委由他人與羅煥章見面交付甲基安非他命並收取價金之意，
    且「呂春來」、「藍佩綺」既均親自交付甲基安非他命與羅
    煥章並收受價金，其等對於附表編號11、13所示之販賣甲基
    安非他命犯行，自分別與被告有犯意聯絡及行為分擔，是足
    認被告係分別與「呂春來」、「藍佩綺」共同犯附表編號11
    、13所示之販賣第二級毒品犯行，公訴意旨此部分之認定尚
    有未合，本院爰認定如犯罪事實欄一、㈡、㈢所示。
　㈢至被告雖於警詢中供稱：附表編號13所示犯行，我本來是要
    叫我朋友「藍佩綺」幫我送去給羅煥章，但是後來我還是自
    己拿去給他等語（見偵卷第16頁），羅煥章雖於警詢中證稱
    ：被告於附表編號11、13所示之時、地跟我交易毒品等語（
    見偵卷第100頁至第101頁），然其等上開陳述均與前引通訊
    監察譯文之語意未合，自難憑採。
　㈣按販賣毒品之行為，並無一定之公定價格，每次買賣之價格
    亦各有差異，隨供需雙方之資力或關係之深淺或需求之數量
    、貨源之充裕與否、販賣者對於資金之需求如何與殷切與否
    ，以及政府查緝之態度，進而為各種之風險評估，而有各種
    不同之標準，並非一成不變。販賣者從各種「價差」或「量
    差」或係「純度」謀取利潤方式，或有差異，然其所圖利益
    之非法販賣行為目的，則屬相同，並無二致。本件依卷附證
    據資料，固無從得知被告販賣之甲基安非他命，其購入、販
    出之具體差價，然販賣毒品之法定刑度甚重，此為眾所週知
    之事實，佐以被告與證人蘇瑞勝、羅煥章、林錫龍並非至親
    或特殊情誼關係，當無可能甘冒遭查獲之重大風險，為該等
    購毒者奔走、取得毒品後，仍按同一價量轉售之理，足見被
    告為販賣第二級毒品甲基安非他命之犯行，確可從中牟利，
    而有營利之主觀意圖，當可論斷。綜上，本件事證明確，被
    告上開犯行均堪認定，俱應予依法論科。
二、論罪
　㈠核被告所為，均係犯毒品危害防制條例第4條第2項之販賣第
    二級毒品罪。
　㈡被告因販賣而持有甲基安非他命，為販賣之高度行為所吸收
    ，不另論罪。
　㈢被告就犯罪事實欄一、㈡、㈢所示之犯行，分別與「呂春來」
    、「藍佩綺」有犯意聯絡、行為分擔，應分別成立共同正犯
    。
　㈣被告所為上開14次販賣第二級毒品犯行，犯意各別，行為互
    殊，應予分論併罰。
　㈤被告於偵查及本院審理中對於上開犯行均坦承不諱，被告所
    犯之販賣第二級毒品犯行，均應依毒品危害防制條例第17條
    第2項規定，減輕其刑。
　㈥被告本件犯行均構成累犯，然經本院裁量後，俱不予加重其
    最低本刑：
　　⒈被告前因施用毒品案件，經本院以105年度簡字第468號、1
      06年度簡字第623號判決分別處有期徒刑6月、6月、6月確
      定，嗣經本院106年度聲字第722號裁定定應執行有期徒刑
      1年2月確定，與他案接續執行而於108年1月31日縮短刑期
      假釋出監，於108年7月6日保護管束期滿，以已執行論等
      情，此有臺灣高等法院被告前案紀錄表在卷可佐，其受有
      期徒刑執行完畢後，5年以內故意再犯本案有期徒刑以上
      之罪，依刑法第47條第1項規定構成累犯（參考司法院「
      刑事判決精簡原則」，判決主文不再記載累犯加重事由）
      。
　　⒉按刑法第47條第1項規定：「受徒刑之執行完畢，或一部之
      執行而赦免後，5年以內故意再犯有期徒刑以上之罪者，
      為累犯，加重本刑至二分之一。」有關累犯加重本刑部分
      ，不生違反憲法一行為不二罰原則之問題。惟其不分情節
      ，基於累犯者有其特別惡性及對刑罰反應力薄弱等立法理
      由，一律加重最低本刑，於不符合刑法第59條所定要件之
      情形下，致生行為人所受之刑罰超過其所應負擔罪責之個
      案，其人身自由因此遭受過苛之侵害部分，對人民受憲法
      第8條保障之人身自由所為限制，不符憲法罪刑相當原則
      ，牴觸憲法第23條比例原則。於此範圍內，有關機關應自
      本解釋公布之日起2年內，依本解釋意旨修正之。於修正
      前，為避免發生上述罪刑不相當之情形，法院就該個案應
      依本解釋意旨，裁量是否加重最低本刑（司法院釋字第77
      5號解釋文參照）。是依上開解釋意旨，本院就被告上開
      構成刑法第47條第1項累犯之事由，就最低本刑部分是否
      應加重其刑一事，自應予以裁量。
    ⒊經查，被告前開構成累犯之案件，係施用毒品案件，其罪
      質與本案被告所犯之販賣第二級毒品罪有所差異，是不能
      以此遽論本件被告有特別惡性及對刑罰反應力薄弱之情狀
      ，故經本院裁量後，認不需就被告上開犯行予以加重最低
      本刑。
　㈦辯護人雖以：被告販賣毒品數量非多，且多次讓購毒者賒欠
    ，有情輕法重之情形等語，請求依刑法第59條之規定減輕其
    刑。惟按犯罪之情狀顯可憫恕，認科以最低度刑仍嫌過重者
    ，得酌量減輕其刑，刑法第59條定有明文。而刑法第59條之
    酌量減輕其刑，必於犯罪之情狀，或犯罪另有特殊之原因與
    環境等等，在客觀上足以引起一般同情，認為即予宣告法定
    低度刑期尤嫌過重者，始有其適用，至被告素行正當，情節
    輕微，子女眾多等僅可為法定刑內從輕科刑之標準，不得據
    為酌量減輕其刑之理由（最高法院28年上字第1064號、45年
    台上字第1165號、46年台上字第935號、51年台上字第899號
    判例【現效力與判決同】參照）。毒品除戕害施用者之身心
    健康外，亦造成整體國力之實質衰減，且吸食毒品者為取得
    購買毒品所需之金錢，往往衍生家庭、社會治安問題，因之
    政府近年來為革除毒品之危害，大力宣導毒品禁誡，被告並
    非毫無智識程度，或與世隔絕之人，且前因施用毒品案件，
    多次經法院論罪科刑，對此自難諉為不知，竟仍故意違背禁
    誡法令，販賣甲基安非他命予他人，客觀上實不足引起一般
    同情，難認其犯罪情狀堪以憫恕，是以被告尚無從依刑法第
    59條規定酌減其刑，辯護人上開所請，礙難准許。
　㈧按毒品危害防制條例第17條第1項規定：「犯第4條至第8條、
    第10條或第11條之罪，供出毒品來源，因而查獲其他正犯或
    共犯者，減輕或免除其刑」，旨在鼓勵毒品下游者具體供出
    其上游供應人，俾進一步擴大查緝績效，揪出其他正犯或共
    犯，以確實防制毒品泛濫或更為擴散。被告於本案偵查中雖
    供出其毒品來源之人，惟偵查機關並未因其供述查獲其他毒
    品上游之正犯或共犯等情，有宜蘭縣政府警察局宜蘭分局11
    1年6月15日警蘭偵字第1110014266號函、臺灣宜蘭地方檢察
    署111年6月10日宜檢嘉和111偵2762字第1119010508號函各1
    份、本院公務電話紀錄2份（見訴字卷第87頁、第99頁、第1
    29頁至第131頁）在卷可稽，是被告雖供出毒品來源，惟並
    未因而查獲其他正犯或共犯，自無前揭減免其刑規定之適用
    ，併予敘明。
三、爰審酌被告為智識成熟之人，且除前開經論以累犯之案件外
    ，尚有數次施用毒品前科，應知國家禁絕毒品之法令，以及
    毒品對社會治安造成之潛在風險，於前案經執行完畢後，仍
    未能遠離毒品，為圖一己私利而利用行動電話聯繫販賣第二
    級毒品甲基安非他命，助長毒品氾濫，所為實應非難；兼衡
    被告於偵查及本院審理中均坦承犯行，其國中畢業之智識程
    度，離婚並育有2名未成年子女等一切情狀，分別依附表所
    示順序量處如附表「罪刑及沒收」欄所示之刑，並定其應執
    行之刑。
四、沒收
  ㈠按供犯罪所用、犯罪預備之物或犯罪所生之物，屬於犯罪行
    為人者，得沒收之。但有特別規定者，依其規定，刑法第38
    條第2項定有明文；次按犯毒品危害防制條例第4條之罪者，
    其供犯罪所用之物，不問屬於犯罪行為人與否，均沒收之，
    同條例第19條第1項亦定有明文。又毒品危害防制條例第19
    條第1項為刑法第38條第2項之特別規定。查被告於本案中係
    持扣案VIVO牌行動電話搭配門號0000000000號SIM卡與蘇瑞
    勝、羅煥章、林錫龍聯絡本案販賣毒品事宜等情，業經被告
    供承在卷（見訴字卷第138頁），是上開扣案物，應依毒品
    危害防制條例第19條第1項規定，不問屬於犯罪行為人與否
    ，於被告所犯販賣第二級毒品罪項下宣告沒收。
  ㈡按犯罪所得，屬於犯罪行為人者，沒收之。但有特別規定者
    ，依其規定，並於全部或一部不能沒收或不宜執行沒收時，
    追徵其價額。刑法第38條之1第1項、第3項定有明文。查被
    告就附表編號1、2、4、7、9、10、12、14所示之販賣第二
    級毒品犯行所得之金錢，及就附表編號6、8所收取各500元
    ，雖未扣案，然上開金額仍屬被告之犯罪所得，應依刑法第
    38條之1第1項前段、第3項規定，分別於被告上開販賣第二
    級毒品罪項下宣告沒收，於全部或一部不能沒收或不宜執行
    沒收時，追徵其價額。
　㈢按共同犯罪行為人之組織分工及不法所得，未必相同，其所
    得之沒收，應就各人分得之數為之，亦即依各共犯實際犯罪
    利得分別宣告沒收（最高法院104年8月11日第13次刑事庭會
    議決議參照）。又所謂各人「所分得」，係指各人「對犯罪
    所得有事實上之處分權限」，法院應視具體個案之實際情形
    而為認定；是倘若共同正犯各成員內部間，對於不法利得分
    配明確時，即應依各人實際分配所得沒收。查被告於本院審
    理中供稱：附表編號13所示犯行之犯罪所得，「藍佩綺」交
    易後有把價金1000元給我等語（見訴字卷第142頁），是上
    開犯行之犯罪所得1000元，雖未扣案，應依刑法第38條之1
    第1項前段、第3項規定，於被告上開販賣第二級毒品罪項下
    宣告沒收，於全部或一部不能沒收或不宜執行沒收時，追徵
    其價額。至被告就附表編號11所示販賣第二級毒品犯行之犯
    罪所得，證人羅煥章證稱：我將1000元交給來交付甲基安非
    他命之男子等語（見偵卷第113頁至第114頁、第137頁），
    而被告復供稱：「呂春來」交易毒品之後並未把價金給我等
    語（見偵卷第15頁至第16頁、訴字卷第142頁），卷內復無
    證據證明被告取得前開犯行之犯罪所得，爰不予宣告沒收。
　㈣又依刑法第40條之2第1項規定，被告就前揭各項應沒收之物
    ，併執行之。
  ㈤至其餘扣案物，核均與本案無關，爰均不予宣告沒收。
據上論斷，應依刑事訴訟法第299條第1項前段，毒品危害防制條
例第4條第2項、第17條第2項、第19條，刑法第11條、第28條、
第47條第1項、第51條第5款、第38條之1第1項前段、第3項、第4
0條之2第1項，判決如主文。
本案經檢察官韓茂山提起公訴，檢察官張學翰到庭執行職務。
中　　華　　民　　國　　111 　年　　8 　　月　　24　　日
                  刑事第五庭  審判長法  官  陳嘉年
                                    法  官  程明慧
                                    法  官  李蕙伶
以上正本證明與原本無異。
本判決為第一審判決，當事人如不服本判決，應於收受送達後20
日內向本院提出上訴書狀（須按他造當事人之人數附繕本）；告
訴人、被害人如不服本判決，應請求檢察官於上訴期間內提出上
訴。若有上訴權人均未提出上訴，待判決確定後本件將送檢察署
執行，檢察署將以傳票或命令告知被告有關執行之事宜，被告勿
庸於收到本判決後即前來本院或檢察署繳納易科罰金或進行其他
執行事項。
                                    書記官  陳靜宜
中　　華　　民　　國　　111 　年　　8 　　月　　24　　日
附錄本案論罪科刑法條：
毒品危害防制條例第4條
製造、運輸、販賣第一級毒品者，處死刑或無期徒刑；處無期徒
刑者，得併科新臺幣3千萬元以下罰金。
製造、運輸、販賣第二級毒品者，處無期徒刑或10年以上有期徒
刑，得併科新臺幣1千5百萬元以下罰金。
製造、運輸、販賣第三級毒品者，處7年以上有期徒刑，得併科
新臺幣1千萬元以下罰金。
製造、運輸、販賣第四級毒品者，處5年以上12年以下有期徒刑
，得併科新臺幣5百萬元以下罰金。
製造、運輸、販賣專供製造或施用毒品之器具者，處1年以上7年
以下有期徒刑，得併科新臺幣1百50萬元以下罰金。
前五項之未遂犯罰之。

附表：
編號 時間 （民國） 地點 方式 罪刑及沒收 1 111年3月10日14時30分許 宜蘭縣宜蘭市泰山路南屏國小旁 甲○○先於民國111年3月10日14時15分起，以扣案VIVO牌行動電話（手機序號：000000000000000／000000000000000號）搭配門號0000000000號SIM卡（下稱VIVO牌行動電話），與蘇瑞勝通話聯繫購毒事宜後，再於左列時、地以新臺幣（下同）500元之價格，販售第二級毒品甲基安非他命1包予蘇瑞勝，並收受價金以完成交易。 甲○○販賣第二級毒品，處有期徒刑伍年貳月。扣案VIVO牌行動電話壹支（手機序號：○○○○○○○○○○○○○○○號／○○○○○○○○○○○○○○○號）、門號○九○○○九九二五三號SIM卡壹枚沒收；未扣案之犯罪所得新臺幣伍佰元沒收，於全部或一部不能沒收或不宜執行沒收時，追徵其價額。  2 111年3月29日11時50分許 宜蘭縣○○市○○路0段00巷0○0號大門前 甲○○先於111年3月29日10時48分起，以扣案VIVO牌行動電話，與蘇瑞勝通話聯繫購毒事宜後，再於左列時、地以500元之價格，販售第二級毒品甲基安非他命1包予蘇瑞勝，並收受價金以完成交易。 甲○○販賣第二級毒品，處有期徒刑伍年貳月。扣案VIVO牌行動電話壹支（手機序號：○○○○○○○○○○○○○○○號／○○○○○○○○○○○○○○○號）、門號○九○○○九九二五三號SIM卡壹枚沒收；未扣案之犯罪所得新臺幣伍佰元沒收，於全部或一部不能沒收或不宜執行沒收時，追徵其價額。 3 111年1月10日18時4分許 宜蘭縣○○市○○路0段00號前 甲○○先於111年1月10日17時39分起，以扣案VIVO牌行動電話，與林錫龍通話聯繫購毒事宜後，並談妥以1000元之價格，販售第二級毒品甲基安非他命1包予林錫龍，再於左列時、地交付甲基安非他命1包予林錫龍，林錫龍則賒欠上開價金。 甲○○販賣第二級毒品，處有期徒刑伍年貳月。扣案VIVO牌行動電話壹支（手機序號：○○○○○○○○○○○○○○○號／○○○○○○○○○○○○○○○號）、門號○九○○○九九二五三號SIM卡壹枚沒收。 4 111年1月16日13時1分許 宜蘭縣宜蘭市復興路2段全聯福利中心前 甲○○先於111年1月16日12時40分起，以扣案VIVO牌行動電話，與林錫龍通話聯繫購毒事宜後，再於左列時、地以2000元之價格，販售第二級毒品甲基安非他命1包予林錫龍，並收受價金以完成交易。 甲○○販賣第二級毒品，處有期徒刑伍年肆月。扣案VIVO牌行動電話壹支（手機序號：○○○○○○○○○○○○○○○號／○○○○○○○○○○○○○○○號）、門號○九○○○九九二五三號SIM卡壹枚沒收；未扣案之犯罪所得新臺幣貳仟元沒收，於全部或一部不能沒收或不宜執行沒收時，追徵其價額。 5 111年2月5日15時30分許 宜蘭縣○○市○○路0段00號前 甲○○先於111年2月5日15時13分起，以扣案VIVO牌行動電話，與林錫龍通話聯繫購毒事宜後，並談妥以500元之價格，販售第二級毒品甲基安非他命1包予林錫龍，再於左列時、地交付甲基安非他命1包予林錫龍，林錫龍則賒欠上開價金。 甲○○販賣第二級毒品，處有期徒刑伍年貳月。扣案VIVO牌行動電話壹支（手機序號：○○○○○○○○○○○○○○○號／○○○○○○○○○○○○○○○號）、門號○九○○○九九二五三號SIM卡壹枚沒收。 6 111年2月8日11時33分許 宜蘭縣○○市○○路0段00號前 甲○○先於111年2月8日10時14分起，以扣案VIVO牌行動電話，與林錫龍通話聯繫購毒事宜後，談妥以1000元之價格，販售第二級毒品甲基安非他命1包予林錫龍，再於左列時、地交付甲基安非他命1包予林錫龍，林錫龍則交付其中500元價金，賒欠其餘500元價金。 甲○○販賣第二級毒品，處有期徒刑伍年貳月。扣案VIVO牌行動電話壹支（手機序號：○○○○○○○○○○○○○○○號／○○○○○○○○○○○○○○○號）、門號○九○○○九九二五三號SIM卡壹枚沒收；未扣案之犯罪所得新臺幣伍佰元沒收，於全部或一部不能沒收或不宜執行沒收時，追徵其價額。 7 111年2月11日8時34分許 宜蘭縣○○市○○路0段00號前 甲○○先於111年2月11日7時57分起，以扣案VIVO牌行動電話，與林錫龍通話聯繫購毒事宜後，再於左列時、地以2000元之價格，販售第二級毒品甲基安非他命1包予林錫龍，並收受價金以完成交易。 甲○○販賣第二級毒品，處有期徒刑伍年肆月。扣案VIVO牌行動電話壹支（手機序號：○○○○○○○○○○○○○○○號／○○○○○○○○○○○○○○○號）、門號○九○○○九九二五三號SIM卡壹枚沒收；未扣案之犯罪所得新臺幣貳仟元沒收，於全部或一部不能沒收或不宜執行沒收時，追徵其價額。 8 111年2月18日13時50分許 宜蘭縣宜蘭市復興路2段全聯福利中心前 甲○○先於111年2月18日13時5分起，以扣案VIVO牌行動電話，與林錫龍通話聯繫購毒事宜後，談妥以1000元之價格，販售第二級毒品甲基安非他命1包予林錫龍，再於左列時、地交付甲基安非他命1包予林錫龍，林錫龍則交付其中500元價金，賒欠其餘500元價金。 甲○○販賣第二級毒品，處有期徒刑伍年貳月。扣案VIVO牌行動電話壹支（手機序號：○○○○○○○○○○○○○○○號／○○○○○○○○○○○○○○○號）、門號○九○○○九九二五三號SIM卡壹枚沒收；未扣案之犯罪所得新臺幣伍佰元沒收，於全部或一部不能沒收或不宜執行沒收時，追徵其價額。 9 111年2月28日13時15分許 宜蘭縣○○市○○路0段00號前 甲○○先於111年2月28日12時57分起，以扣案VIVO牌行動電話，與林錫龍通話聯繫購毒事宜後，再於左列時、地以1000元之價格，販售第二級毒品甲基安非他命1包予林錫龍，並收受價金以完成交易。 甲○○販賣第二級毒品，處有期徒刑伍年貳月。扣案VIVO牌行動電話壹支（手機序號：○○○○○○○○○○○○○○○號／○○○○○○○○○○○○○○○號）、門號○九○○○九九二五三號SIM卡壹枚沒收；未扣案之犯罪所得新臺幣壹仟元沒收，於全部或一部不能沒收或不宜執行沒收時，追徵其價額。 10 111年3月10日14時50分許 宜蘭縣宜蘭市復興路2段全聯福利中心前 甲○○先於111年3月10日14時40分許，以扣案VIVO牌行動電話，與林錫龍通話聯繫購毒事宜後，再於左列時、地以1000元之價格，販售第二級毒品甲基安非他命1包予林錫龍，並收受價金以完成交易。 甲○○販賣第二級毒品，處有期徒刑伍年貳月。扣案VIVO牌行動電話壹支（手機序號：○○○○○○○○○○○○○○○號／○○○○○○○○○○○○○○○號）、門號○九○○○九九二五三號SIM卡壹枚沒收；未扣案之犯罪所得新臺幣壹仟元沒收，於全部或一部不能沒收或不宜執行沒收時，追徵其價額。 11 111年1月11日19時10分許 宜蘭縣○○市○○街00○00號303號房門口前 甲○○先於111年1月11日18時49分起，以扣案VIVO牌行動電話，與羅煥章通話聯繫購毒事宜後，再聯絡真實姓名、年籍不詳，稱「呂春來」之人於左列時、地以1000元之價格，交付第二級毒品甲基安非他命1包予羅煥章，並收受價金以完成交易。 甲○○共同販賣第二級毒品，處有期徒刑伍年貳月。扣案VIVO牌行動電話壹支（手機序號：○○○○○○○○○○○○○○○號／○○○○○○○○○○○○○○○號）、門號○九○○○九九二五三號SIM卡壹枚沒收。 12 111年2月4日22時許 宜蘭縣○○市○○街00○00號303號房 甲○○先於111年2月4日21時23分起，以扣案VIVO牌行動電話，與羅煥章通話聯繫購毒事宜後，再於左列時、地以1000元之價格，販售第二級毒品甲基安非他命1包予羅煥章，並收受價金以完成交易。 甲○○販賣第二級毒品，處有期徒刑伍年貳月。扣案VIVO牌行動電話壹支（手機序號：○○○○○○○○○○○○○○○號／○○○○○○○○○○○○○○○號）、門號○九○○○九九二五三號SIM卡壹枚沒收；未扣案之犯罪所得新臺幣壹仟元沒收，於全部或一部不能沒收或不宜執行沒收時，追徵其價額。 13 111年3月1日12時許 宜蘭縣宜蘭市泰山路全家便利商店前 甲○○先於111年3月1日9時59分起，以扣案VIVO牌行動電話，與羅煥章通話聯繫購毒事宜，談妥以1000元之價格，販售第二級毒品甲基安非他命1包予羅煥章後，再委由真實姓名、年籍不詳，稱「藍佩綺」之人於左列時、地為其交付第二級毒品甲基安非他命1包予羅煥章，並收受價金以完成交易。「藍佩綺」於收受價金1000元後，復將上開價金交予甲○○。 甲○○共同販賣第二級毒品，處有期徒刑伍年貳月。扣案VIVO牌行動電話壹支（手機序號：○○○○○○○○○○○○○○○號／○○○○○○○○○○○○○○○號）、門號○九○○○九九二五三號SIM卡壹枚沒收；未扣案之犯罪所得新臺幣壹仟元沒收，於全部或一部不能沒收或不宜執行沒收時，追徵其價額。 14 111年3月6日11時20分許 宜蘭縣宜蘭市復興路2段全聯福利中心對面 甲○○先於111年3月6日10時53分起，以扣案VIVO牌行動電話，與羅煥章通話聯繫購毒事宜後，再於左列時、地以500元之價格，販售第二級毒品甲基安非他命1包予羅煥章，並收受價金以完成交易。 甲○○販賣第二級毒品，處有期徒刑伍年貳月。扣案VIVO牌行動電話壹支（手機序號：○○○○○○○○○○○○○○○號／○○○○○○○○○○○○○○○號）、門號○九○○○九九二五三號SIM卡壹枚沒收；未扣案之犯罪所得新臺幣伍佰元沒收，於全部或一部不能沒收或不宜執行沒收時，追徵其價額。